Inventaris van de archieven van het Ministerie van Financiën, 1798-1813
Nationaal Archief, Den Haag
- THESAURIER-GENERAAL EN RADEN VAN FINANCIEN 1801-1805, 2
  - Ingekomen stukken., 1801-1805; 271-382; 112 portefeuilles
    - 1804 apr. 9 - 16; 2401- 2546, 346
    - 1804 apr. 16 - mei 16; 2550- 2748, 347
    - 1804 apr. 26 - mei 2; 2753- 2997, 348
      Nrs. 2784- 2851 ontbreken.
    - 1804 mei 3 - 14; 3001- 3548, 349
      Nrs. 3093 - 3418 ontbreken.
    - 1804 mei 16 - 28; 3550- 3719, 350
    - 1804 mei 28 - juni 1; 3721- 3859, 351
    - 1804 juni 1 - 11; 3860- 4000, 352
    - 1804 juni 11 - 18; 4001- 4199, 353
    - 1804 juni 18 - 26; 4200- 4449, 354
    - 1804 juni 26 - juli 6; 4450- 4696, 355
    - 1804 juli 9 - 20; 4700- 4999, 356
    - 1804 juli 20 - 30; 5000- 5199, 357
    - 1804 juli 30 - aug. 10; 5200- 5399, 358
    - 1804 aug. 10 - 21; 5400- 5599, 359
    - 1804 aug. 22 - sep. 3; 5600- 5799, 360
    - 1804 sep. 3 - 13; 5800- 5999, 361
    - 1804 sep. 13 - 24; 6000- 6196, 362
    - 1804 sep. 25 - okt. 8; 6202- 6399, 363
    - 1804 okt. 8 - 16; 6400- 6999, 364
      Nrs. 6415-6656, 6705-6822, 6847-6915 ontbreken.
    - 1804 okt. 16 - nov. 2; 7000- 7299, 365
    - 1804 nov. 5 - 14; 7302- 7499, 366
    - 1804 nov. 14 - 23; 7500- 7748a, 367
    - 1804 nov. 26 - dec. 10; 7754- 7999, 368
    - 1804 dec. 10 - 17; 8000- 8149, 369
    - 1804 dec. 17 - 24; 8150- 8399, 370
    - 1804 dec. 27 - 31; 8400- 8566, 371
    - 1805 jan. 2 - 11; 14- 249, 372
    - 1805 jan. 11 - 24; 250- 442, 373
    - 1805 jan. 24 - feb. 6; 451- 649, 374
    - 1805 feb. 6 - 19; 650- 899, 375
    - 1805 feb. 19 - mrt. 4; 900- 1149, 376
    - 1805 mrt. 4 - 15; 1150- 1362, 377
    - 1805 mrt. 15 - 28; 1404- 1749, 378
      Nrs. 1456-1564 ontbreken.
    - 1805 mrt. 28 - apr. 9; 1750- 1997, 379
    - 1805 apr. 9 - 23; 2000- 2199, 380
    - 1805 apr. 23 - 29; 2200- 2348, 381
    - 1805 apr. 29 - 30; 2349- 2411, 382
  - Bijlagen bij de notulen., (1795), 1802 - 1804; 383-385
    - Generale index op de decreten van de provisionele representanten van het volk van Holland van 26 januari 1795 - 2 maart 1796, ingezonden bij missive van de financiële commissie van het voormalige gewest Holland van 25 januari 1802 over de betaling der drukkosten van de resoluties en indices van de opvolgende besturen van dat gewest sedert 1 januari 1794 - ult. maart 1799. Gedrukt, 383; 1 deel
      Bijlage nr. 1096 behorende tot de notulen van 2 februari 1802. nr. 16.
    - Verslag van hetgeen verricht is ter nationale rekenkamer sedert dezelfde oprichting op 25 augustus 1799 tot de disolutie op 15 maart 1802. Gedrukt, 384; 1 deel
      Bijlage nr. 3044 behorende tot de notulen 30 april 1802 nr. 28.
    - Conditiën van verpachting van 's lands gemene middelen in Brabant 1804 ingezonden door het departementaal bestuur bij missive van 11 december 1804. Kopies, 385; 1 portefeuille
      Bijlagen nr. 8192 behorende tot de notulen van 18 december 1804, nr. 6.
  - Buiten de notulen gehouden dossiers., 1798-1805; 385A-390B
    - 'Notulen over de uitdeeling wegens de overstrooming van 1799', 1799 aug. - 1801 nov., 385A
      Is afkomstig uit aanwinsten 1913 XLVII, nr. 1.
    - Extract resoluties, circulaires enz. van de agent en thesaurier-generaal en Raden van Financiën, gedrukt, 1799 apr. 12 - 1805 jan. 25, 386; 1 portefeuille
    - Brieven van François Hoyer, ontvanger van de Raad der Aziatische Bezittingen en Etablissementen te Amsterdam, toezendende staten der cassa van die Raad, 1801 dec. 31 - 1803 dec. 24, 387; 1 portefeuille
      Zie ook inv.nr. 198.
    - Brieven van ontvanger houdende weekstaten der gedane fournissementen in de vrijwillige negotiatie van 1802, 387A; 1 portefeuille
    - Stukken betreffende de door Ignatius Breda te Leeuwarden of zijne weduwe Sophia Clara de With, gevorderde schadevergoeding wegens ontzetting uit zijn in 1781 aanvaard ambt van dijkgraaf, drossaard en stadhouder van de lenen te Zevenbergen en vergoeding van de waarde van het huis c.a. genaamd Logtenburg van ouds door de tijdelijke drossaard aldaar bewoond geweest, met inventaris, 1798 - 1803, 387B; 1 portefeuille
    - Kwartaalstaten van ontvangsten en uitgaven over het nieuwe en afgezonderde fonds gedaan door rentmeesters en administrateurs der nationale domeinen, ingezonden door de departementale besturen in Groningen, Utrecht, Brabant, Zeeland, Gelderland en de commissie van administratie te Breda, 1802 juli - 1805 dec., 388; 1 portefeuille
    - Memorien van verschotten door de gewezen besturen van Lochem, Vorden, het Landdrostambt van Zutphen en van het ambt Bredevoort voor rekening van den lande gedaan, ingezonden met de bijlagen aan het departement bestuur van Gelderland in 1802 en 1803, 389; 1 portefeuille
    - Algemene begroting van staatsbehoeften voor de Bataafsche Republiek over het jaar 1802, 390; 1 portefeuille
    - Staat der kosten van het Algemeen Bestuur der Republiek en enige anderen, 1799 - 1800, 390A; 1 deel
      Voorin enige brieven van de ontvanger-generaal van Oost-Indië T. Hoyer aan de agent van Financiën.
    - 'Register van Acquiten Littera A n. 70' tot subsidiëring van het comptoirgeneraal der administratie te Lande, 1801 dec. 15 - 1803 dec. 30, 390B; 1 deel
  - Secrete notulen en uitgaande brieven., 1801-1805; 391-392; 2 portefeuilles
    - 1801 dec. 10 - 1803 nov. 28, 391
      December 1802, februari, april en december 1803 ontbreken.
    - 1804 jan. 11 - 1805 apr. 30, 392
  - Secrete notulen en uitgaande brieven Net., 1801-1805; 393-394; 2 portefeuilles
    - 1801 dec. 21 - 1802 okt. 1 1803 jan. 3 - dec. 30, 393
    - 1804 jan. 10 - 1805 apr. 30, 394
  - Secrete ingekomen stukken., 1801-1805; 395-397; 3 portefeuilles
    Voor secrete index 1802-1806, zie inv.nr. 487A.
    - 1801 dec. 16 - 1802 dec. 29; 1 - 163, 395
    - 1803 jan. 3 - dec. 30; 1a - 106, 396
    - 1804 jan. 11 - 1805 apr. 17 (1804) 1 - 103 (1805) 1 - 30, 397
  - Buitengewoon secrete notulen en uitgaande brieven, minuten., 1802 feb. 2 - dec. 29; 398; 1 portefeuille
  - Net notulen en uitgaande brieven Buitengewoon secreet., 1802-1805; 399-400; 2 portefeuilles
    - 1802 feb. 2 - 1803 dec. 20, 399
    - 1804 jan. 2 - 1805 apr. 30, 400
- SECRETARIS VAN STAAT VOOR DE FINANCIEN, 1805-1806, 3
  - Minuut-notulen., 1805-1806; 401-438; 38 delen
    - 1805 mei 1 - 15, 401
    - 1805 mei 16 - 31, 402
    - 1805 juni 4 - 14, 403
    - 1805 juni 17 - 28, 404
    - 1805 juli 1 - 15, 405
    - 1805 juli 16 - 31, 406
    - 1805 aug. 1 - 15, 407
    - 1805 aug. 16 - 30, 408
    - 1805 sep. 1 - 15, 409
    - 1805 sep. 16 - 30, 410
    - 1805 okt. 1 - 8, 411
    - 1805 okt. 9 - 15, 412
    - 1805 okt. 16 - 31, 413
    - 1805 nov. 1 - 11, 414
    - 1805 nov. 12 - 20, 415
    - 1805 nov. 21 - 29, 416
    - 1805 dec. 2 - 10, 417
    - 1805 dec. 11 - 20, 418
    - 1805 dec. 21 - 31, 419
    - 1806 jan. 1 - 13, 420
    - 1806 jan. 14 - 22, 421
    - 1806 jan. 23 - 31, 422
    - 1806 feb. 3 - 11, 423
    - 1806 feb. 12 - 20, 424
    - 1806 feb. 21 - 28, 425
    - 1806 mrt. 3 - 10, 426
    - 1806 mrt. 11 - 15, 427
    - 1806 mrt. 17 - 21, 428
    - 1806 mrt. 24 - 31, 429
    - 1806 apr. 1 - 8, 430
    - 1806 apr. 9 - 15, 431
    - 1806 apr. 16 - 22, 432
    - 1806 apr. 23 - 30, 433
    - 1806 mei 1 - 7, 434
    - 1806 mei 8 - 14, 435
    - 1806 mei 16 - 22, 436
    - 1806 mei 23 - 30, 437
    - 1806 juni 1 - 6, 438
  - Ingekomen stukken., 1805-1806; 439-479; 41 portefeuilles
    - 1805 mei 1 - 4; 2419- 2494, 439
    - 1805 mei 6 - 27; 2516- 2749, 440
    - 1805 mei 27 - juni 12; 2750- 2999, 441
    - 1805 juni 12 - 19; 3000- 3144, 442
    - 1805 juni 20 - 28; 3151- 3299, 443
    - 1805 juli 1 - 5; 3304- 3446, 444
    - 1805 juli 8 - 17; 3452- 3649, 445
    - 1805 juli 17 - 30; 3650- 3849, 446
    - 1805 juli 30 - aug. 9; 3850- 4049, 447
    - 1805 aug. 9 - 20; 4050- 4299, 448
    - 1805 aug. 21 - 30; 4300- 4497, 449
    - 1805 sep. 2 - 9; 4505- 4647, 450
    - 1805 sep. 10 - 18; 4664- 4939, 451
    - 1805 sep. 19 - okt. 1; 4955- 5198, 452
    - 1805 okt. 2 - 14; 5208- 5499, 453
    - 1805 okt. 14 - 25; 5500- 5749, 454
    - 1805 okt. 28 - nov. 7; 5752- 5999, 455
    - 1805 nov. 7 - 14; 6000- 6199, 456
    - 1805 nov. 14 - 22; 6200- 6398, 457
    - 1805 nov. 25 - dec. 4; 6407- 6599, 458
    - 1805 dec. 4 - 12; 6600- 6798, 459
    - 1805 dec. 12 - 24; 6800- 6999, 460
    - 1805 dec. 24 - 31; 7000- 7196, 461
    - 1806 jan. 1 - 13; 17- 249, 462
    - 1806 jan. 13 - 21; 250- 499, 463
    - 1806 jan. 21 - 28; 500- 699, 464
    - 1806 jan. 28 - feb. 4; 700- 898, 465
    - 1806 feb. 5 - 11; 913- 1089d, 466
    - 1806 feb. 12 - 19; 1104- 1296, 467
    - 1806 feb. 21 - 26; 1300- 1549, 468
    - 1806 feb. 26 - mrt. 10; 1558- 1800, 469
    - 1806 mrt. 10 - 14; 1801- 1999, 470
    - 1806 mrt. 14 - 24; 2000- 2249, 471
    - 1806 mrt. 24 - apr. 2; 2250- 2496, 472
    - 1806 apr. 2 - 10; 2510- 2749, 473
    - 1806 apr. 10 - 21; 2750- 2993, 474
    - 1806 apr. 21 - 28; 3008- 3199, 475
    - 1806 apr. 28 - mei 9; 3200- 3449, 476
    - 1806 mei 9 - 20; 3450- 3649, 477
    - 1806 mei 20 - juni 3; 3650- 3949, 478
    - 1806 juni 3 - 6; 3950- 4057, 479
  - Bijlagen bij de notulen., 1805-1806; 480-481; 2 portefeuilles
    - Stukken die bij de beide kamers van het vertegenwoordigend lichaam ten tijde van desselfs dissolutie in deliberatie of onder de leden commissoriaal waren, betreffende een concept ordonnantie op het klein zegel aangeboden bij missive van het uitvoerend bewind van 23 juni 1799 nr. 196/37 en bij besluit van 14 mei 1802 door het staatsbewind in handen van thesaurier-generaal en Raden van Financien gesteld, met last om aan het staatsbewind te suppediteren een concept-voordracht aan het wetgevend lichaam, 480
      Bijlagen van het verbaal van 7 aug. 1805 G.G. nr. 26.
    - Opgaven van remissien, exemptien, vrijdommen, uitkeringen, enz. uit de afgeschafte middelen hebbende plaats gehad in het departement Friesland, ingezonden ter voldoening aan de circulaire van 8 jan. 1806. nr. 21, 481
      Bijlagen van de notulen van 3 juni 1806 nr. 9 (relatieven nr. 3954).
  - Buiten de notulen gehouden dossiers., 1805-1806; 482-484A
    - Ingekomen stukken betreffende de surcheance van de aflossing van zekere door de Raad van Vianen genegotieerde obligatie en de, ten kantore van de ontvanger der buitengewone belasting op de bezittingen en inkomsten, overgeleverde memorien om vrijstelling van fournissementen in de derde en vierde termijn dier belasting, 1805 okt. en nov., 482; 1 portefeuille
    - Brieven van Raden van Financiën in de departementen aan de secretaris van Staat voor de Financiën, houdende toezending van de respectieve comptabelen ontvangen summiere maandstaten van ontvangsten en uitgaven der respectieve nationale kassen, 1805 6 aug. - 1806 jan. 23, 483; 1 portefeuille
    - Rekwesten om aanstellingen tot ontvanger, commies, gaarder, enz., 1805 - 1806, 484; 1 portefeuille
    - Bezwaarschriften tegen het recht van patent, de impost op het gemaal enz. aan de secretaris van Staat voor de Financiën, 1806, 484A; 1 omslag
  - Secrete notulen en uitgaande brieven., 1805 mei 1 - 1806 juni 9; 485; 1 portefeuille
    Januari 1806 ontbreekt.
  - Secrete notulen Net en uitgaande brieven., 1805 mei 1 - 1806 juni 9; 486; 1 portefeuille
  - Ingekomen stukken, secrete., 487-487BIS
    - 1805 mei 1 - 1806 juni 9; 31 - 187 1 - 83, 487; 1 portefeuille
    - Secrete index, 1802 - 1806, 487BIS
  - Secreet dossier: Net-secrete besluiten, brieven, verklaringen, enz. betreffende financiële operaties voor het fonds tot vermindering en aflossing der nationale schuld., 1805 mei 9 - okt. 4; 488; 1 portefeuille
  - Bij secretaris van Staat, later minister van Financiën ingekomen particuliere brieven., 1805-1808; 488A
  - In advies gehouden stukken., 1805 juni 2 - dec. 31; 489; 1 portefeuille
  - Gedeponeerde archieven van commissarissen van de Generale Beleenbank vanaf 1799 Nationale Beleenbank voor Holland, gevestigd te Amsterdam, 1795-1806, 3.1
    Op 12 mei 1795 werd deze Beleenbank door de Provisionele Representanten van het Volk van Holland opgericht met het speciaal doel bij die bank effecten en andere waardepapieren te kunnen belenen ter voorziening in de geldbehoefte en kapitaalheffing. Bij publicatie van het Uitvoerend Bewind d.d. 20 febr. 1799 werd bepaald dat die Hollandse Beleenbank haar werkzaamheden op dezelfde wijze zou voortzetten onder de naam van Nationale Beleenbank.
    De commissarissen werden 2 sep. 1806 met dank voor de bewezen diensten uit hun functies ontslagen en de secretaris-generaal van Financiën met de afdoening der rekeningen enz. belast.
    - Ingekomen stukken., 1795-1801; 489A-489M; 13 pakken
      Geborgen naar de afzenders alfabetisch.
      - 1795, 489A
      - 1797 A-C, 489B
      - 1797 D-L, 489C
      - 1797 M-V, 489D
      - 1798, 489E
      - 1799 A-D, 489F
      - 1799 E-S, 489G
      - 1799 T-W, 489H
      - 1800 A-B, 489I
      - 1800 C-R, 489J
      - 1800 S-W, 489K
      - 1801 A-B, 489L
      - 1801 C-W, 489M
    - Register van ingekomen stukken., 1795 juni 6 - 1803 apr. 18; 489N
    - Notulen van het gecontinueerd college van commissarissen der Nationale Beleenbank over de nog ongetermineerde zaken., 1803 apr. 27 - 1800 sep. 10; 489O; 1 deel
    - Memorialen van belening., 1795-1802; 489P-489S; 4 delen
      - nr. 1. eerste heffing, 1795, 489P
      - nr. 4. eerste heffing, 1798 - 1802, 489Q
      - tweede heffing, 1796 - 1802, 489R
      - derde heffing, 1799 - 1802, 489S
    - Grootboek der beleningen voor de geldheffing van 6% op de bezittingen, gearresteerd door de provisionele representanten van het volk van Holland. 17 juni 1795, met klapper., 1795-1797; 489T
    - Grootboek der beleningen voor de geldheffing van 6% op de bezittingen, gearresteerd door de provisionele representanten van het volk van Holland. 17 juni 1795, met klapper., 1795-1797; 489U
    - Grootboek der beleningen voor de geldheffing van 6% op de bezittingen, gearresteerd door het provisioneel bestuur van Holland 30 juni en 10 augustus 1796., 1798-1802; 489V; 1 deel
    - Supplement grootboek der beleningen voor de geldheffing van 6% der bezittingen, gearresteerd 17 juni 1795., 1798-1803; 489W; 1 deel
    - 'Suppletieboek van het register der aangenomen beleningen'., 1795-1806; 489X; 1 deel
      Voorin los een klapper.
    - 'Suppletieboek der beleningen'., 1795-1800; 489Y; 1 deel
    - 'Grootboek'., 1799-1802; 489Z; 1 deel
    - 'Grootboek van afschrijvingen'., 1795-1796; 489AA; 1 deel
    - Klapper op het grootboek van afschrijvingen., 1795-1796; 489BB; 1 deel
    - Grootboek van afschrijvingen., 1797; 489CC; 1 deel
    - Klapper op het grootboek van afschrijvingen., 1797; 489DD; 1 deel
    - Grootboek van afschrijvingen., 1798; 489EE; 1 deel
    - Klapper op het grootboek van afschrijvingen., 1798; 489FF; 1 deel
    - Grootboek van afschrijvingen., 1801-1802; 489GG; 1 deel
    - Klapper op het grootboek van afschrijvingen., 1800; 489HH; 1 deel
    - Klapper op het grootboek van afschrijvingen., 1801-1802; 489II; 1 deel
    - Journalen der beleningen voor de geldheffing van 6% op de bezittingen, gearresteerd door de provisionele representanten van het volk van Holland, 17 juli 1795., 1797-1802; 489JJ-489LL; 3 delen
      - La.C, 1797 - 1798, 489JJ
      - La.D, 1798 - 1800, 489KK
      - zonder letter, 1800 - 1802, 489LL
    - Journaal der beleningen voor de geldheffing van 4% op de bezittingen, gearresteerd 30 november 1798 en 14 maart 1802., 1799-1803; 489MM; 1 deel
    - 'Journaal van afschrijving'., 1795-1803; 489NN; 1 deel
- MINISTER VAN FINANCIEN, 1806-1810, 4
  - Minuut notulen., 1806-1810; 490-675; 161 delen
    25 portefeuilles
    - 1806 juni 9 - 13, 490
    - 1806 juni 16 - 23, 491
    - 1806 juni 24 - 30, 492
    - 1806 juli 1 - 8, 493
    - 1806 juli 9 - 15, 494
    - 1806 juli 16 - 22, 495
    - 1806 juli 23 - 31, 496
    - 1806 aug. 4 - 7, 497
    - 1806 aug. 9 - 15, 498
    - 1806 aug. 18 - 21, 499
    - 1806 aug. 25 - 29, 500
    - 1806 sep. 1 - 4, 501
    - 1806 sep. 5 - 11, 502
    - 1806 sep. 12 - 17, 503
    - 1806 sep. 18 - 24, 504
    - 1806 sep. 25 - 30, 505
    - 1806 okt. 1 - 7, 506
    - 1806 okt. 8 - 13, 507
    - 1806 okt. 14 - 17, 508
    - 1806 okt. 20 - 24, 509
    - 1806 okt. 25 - 31, 510
    - 1806 nov. 3 - 7, 511
    - 1806 nov. 8 - 12, 512
    - 1806 nov. 13 - 20, 513
    - 1806 nov. 21 - 28, 514
    - 1806 dec. 1 - 5, 515
    - 1806 dec. 8 - 12, 516
    - 1806 dec. 15 - 22, 517
    - 1806 dec. 23 - 31, 518
    - 1807 jan. 2 - 8, 519
    - 1807 jan. 9 - 15, 520
    - 1807 jan. 16 - 22, 521
    - 1807 jan. 23 - 30, 522
    - 1807 feb. 2 - 6, 523
    - 1807 feb. 9 - 16, 524
    - 1807 feb. 17 - 23, 525
    - 1807 feb. 24 - 27, 526
    - 1807 mrt. 2 - 6, 527
    - 1807 mrt. 9 - 13, 528
    - 1807 mrt. 16 - 20, 529
    - 1807 mrt. 23 - 31, 530
    - 1807 apr. 1 - 8, 531
    - 1807 apr. 9 - 15, 532
    - 1807 apr. 16 - 22, 533
    - 1807 apr. 23 - 30, 534
    - 1807 mei 1 - 6, 535
    - 1807 mei 8 - 14, 536
    - 1807 mei 15 - 21, 537
    - 1807 mei 22 - 29, 538
    - 1807 juni 1 - 5, 539
    - 1807 juni 8 - 15, 540
    - 1807 juni 16 - 22, 541
    - 1807 juni 23 - 30, 542
    - 1807 juli 1 - 8, 543
    - 1807 juli 9 - 16, 544
    - 1807 juli 17 - 23, 545
    - 1807 juli 24 - 31, 546
    - 1807 aug. 3 - 12, 547
    - 1807 aug. 13 - 23, 548
    - 1807 aug. 24 - 31, 549
    - 1807 sep. 1 - 10, 550
    - 1807 sep. 11 - 18, 551
    - 1807 sep. 21 - 30, 552
    - 1807 okt. 1 - 6, 553
    - 1807 okt. 7 - 15, 554
    - 1807 okt. 16 - 22, 555
    - 1807 okt. 23 - 30, 556
    - 1807 nov. 2 - 16, 557
      7, 8, 14 en 15 november ontbreken.
    - 1807 nov. 17 - 30, 558
      21, 22, 23 en 29 november ontbreken.
    - 1807 dec. 1 - 7, 559
    - 1807 dec. 8 - 15, 560
    - 1807 dec. 16 - 23, 561
    - 1807 dec. 24 - 31, 562
    - 1808 jan. 2 - 11, 563
    - 1808 jan. 12 - 20, 564
    - 1808 jan. 21 - 30, 565
    - 1808 feb. 1 - 5, 566
      2 februari ontbreekt.
    - 1808 feb. 8 - 13, 567
    - 1808 feb. 15 - 22, 568
    - 1808 feb. 23 - 29, 569
    - 1808 mrt. 1 - 10, 570
    - 1808 mrt. 11 - 21, 571
    - 1808 mrt. 22 - 31, 572
    - 1808 apr. 1 - 9, 573
    - 1808 apr. 11 - 19, 574
    - 1808 apr. 20 - 30, 575
    - 1808 mei 2 - 9, 576
    - 1808 mei 10 - 16, 577
    - 1808 mei 17 - 23, 578
    - 1808 mei 24 - 31, 579
    - 1808 juni 1 - 9, 580
    - 1808 juni 10 - 14, 581
    - 1808 juni 17 - 23, 582
    - 1808 juni 24 - 30, 583
    - 1808 juli 1 - 12, 584
    - 1808 juli 13 - 21, 585
    - 1808 juli 22 - 31, 586
    - 1808 aug. 1 - 17, 587
      6, 7, 13 en 14 augustus ontbreken.
    - 1808 aug. 18 - 31, 588
      20, 21 en 28 augustus ontbreken.
    - 1808 sep. 1 - 15, 589
      2, 4 en 11 september ontbreken.
    - 1808 sep. 16 - 30, 590
      18, 24 en 25 september ontbreken.
    - 1808 okt. 1 - 7, 591
    - 1808 okt. 8 - 13, 592
    - 1808 okt. 14 - 21, 593
    - 1808 okt. 22 - 31, 594
    - 1808 nov. 1 - 8, 595
    - 1808 nov. 9 - 15, 596
    - 1808 nov. 16 - 23, 597
    - 1808 nov. 24 - 30, 598
    - 1808 dec. 1 - 6, 599
    - 1808 dec. 7 - 14, 600
    - 1808 dec. 15 - 22, 601
    - 1808 dec. 23 - 31, 602
    - 1809 jan. 1 - 9, 603
    - 1809 jan. 10 - 16, 604
    - 1809 jan. 17 - 24, 605
    - 1809 jan. 25 - 31, 606
    - 1809 feb. 1 - 14, 607
      4, 5, 11 en 12 februari ontbreken.
    - 1809 feb. 15 - 28, 608
      18, 19, 22, 25 en 26 februari ontbreken.
    - 1809 mrt. 1 - 10, 609
      4, 5 maart ontbreken.
    - 1809 mrt. 13 - 22, 610
      18, 19 maart ontbreken.
    - 1809 mrt. 23 - 31, 611
      24, 25, 26 en 28 maart ontbreken.
    - 1809 apr. 1 - 17, 612
      2, 3, 4, 8 en 9 april ontbreken.
    - 1809 apr. 18 - 30, 613
      22 en 23 april ontbreken.
    - 1809 mei 1 - 8, 614
    - 1809 mei 9 - 17, 615
    - 1809 mei 18 - 23, 616
    - 1809 mei 24 - 31, 617
    - 1809 juni 1 - 7, 618
    - 1809 juni 8 - 15, 619
    - 1809 juni 16 - 22, 620
    - 1809 juni 23 - 30, 621
    - 1809 juli 3 - 10, 622
    - 1809 juli 11 - 20, 623
    - 1809 juli 21 - 31, 624
    - 1809 aug. 1 - 10, 625
    - 1809 aug. 11 - 23, 626
    - 1809 aug. 24 - 31, 627
    - 1809 sep. 1 - 11, 628
    - 1809 sep. 12 - 20, 629
    - 1809 sep. 21 - 29, 630
    - 1809 okt. 2 - 13, 631
      7, 8 oktober ontbreken.
    - 1809 okt. 16 - 31, 632
      21, 22, 23, 28 en 29 oktober ontbreken.
    - 1809 nov. 1 - 16, 633
      4, 5, 11, 12 en 15 november ontbreken.
    - 1809 nov. 17 - 30, 634
      18, 19, 26 november ontbreken.
    - 1809 dec. 1 - 14, 635
      2, 3, 9 en 10 december ontbreken.
    - 1809 dec. 15 - 29, 636
      16, 17, 23, 24, 25 en 26 december ontbreken.
    - 1810 jan. 1 - 16, 637
      6, 7, 13 en 14 januari ontbreken.
    - 1810 jan. 17 - 31, 638
      20, 21, 27 en 28 januari ontbreken.
    - 1810 feb. 1 - 6, 639
    - 1810 feb. 7 - 14, 640
    - 1810 feb. 15 - 21, 641
    - 1810 feb. 22 - 28, 642
    - 1810 mrt. 1 - 6, 643
    - 1810 mrt. 7 - 12, 644
    - 1810 mrt. 13 - 19, 645
    - 1810 mrt. 20 - 26, 646
    - 1810 mrt. 27 - 30, 647
    - 1810 apr. 2 - 7, 648
    - 1810 apr. 9 - 16, 649
    - 1810 apr. 17 - 24, 650
    - 1810 apr. 25 - 30, 651
    - 1810 mei 1 - 8, 652
    - 1810 mei 9 - 15, 653
    - 1810 mei 17 - 23, 654
    - 1810 mei 24 - 30, 655
    - 1810 juni 1 - 8, 656
    - 1810 juni 12 - 18, 657
    - 1810 juni 19 - 24, 658
    - 1810 juni 25 - 29, 659
    - 1810 juli 1 - 15, 660
      2, 7 en 8 juli ontbreken.
    - 1810 juli 16 - 30, 661
      21, 22, 28 en 29 juli ontbreken.
    - 1810 aug. 1 - 9, 662
    - 1810 aug. 10 - 20, 663
    - 1810 aug. 21 - 31, 664
    - 1810 sep. 1 - 7, 665
    - 1810 sep. 10 - 16, 666
    - 1810 sep. 17 - 22, 667
    - 1810 sep. 24 - 28, 668
    - 1810 okt. 1 - 8, 669
    - 1810 okt. 9 - 18, 670
    - 1810 okt. 19 - 31, 671
    - 1810 nov. 1 - 10, 672
    - 1810 nov. 12 - 17, 673
    - 1810 nov. 19 - 23, 674
    - 1810 nov. 26 - 30, 675
  - Ingekomen stukken., 1806-1810; 676-840; 165 portefeuilles
    - 1806 juni 9 - 11; 4072 - 4148, 676
    - 1806 juni 12 - 26; 4156 - 4399, 677
    - 1806 juni 26 - juli 8; 4400 - 4649, 678
    - 1806 juli 8 - 18; 4650 - 4893, 679
    - 1806 juli 21 - 29; 4900 - 5099, 680
    - 1806 juli 29 - aug. 8; 5100 - 5299, 681
    - 1806 aug. 8 - 19; 5300 - 5499, 682
    - 1806 aug. 19 - 28; 5500 - 5699, 683
    - 1806 aug. 28 - sep. 5; 5700 - 5899, 684
    - 1806 sep. 5 - 15; 5900 - 6099, 685
    - 1806 sep. 15 - 24; 6101 - 6348, 686
    - 1806 sep. 24 - okt. 1; 6349 - 6571, 687
    - 1806 okt. 1 - 8; 6598 - 6794b, 688
    - 1806 okt. 9 - 17; 6800 - 7049, 689
    - 1806 okt. 17 - 25; 7050 - 7299, 690
    - 1806 okt. 25 - nov. 3; 7300 - 7499, 691
    - 1806 nov. 3 - 10; 7500a - 7697, 692
    - 1806 nov. 10 - 21; 7699 - 7999, 693
    - 1806 nov. 21 - dec. 2; 8000 - 8196, 694
    - 1806 dec. 2 - 25; 8203 - 8446, 695
    - 1806 dec. 15 - 22; 8456 - 8649, 696
    - 1806 dec. 22 - 31; 8650 - 8864, 697
    - 1807 jan. 2 - 7; 8a.b. - 187, 698
    - 1807 jan. 8 - 19; 206 - 499, 699
    - 1807 jan. 19 - 28; 500 - 741a, 700
    - 1807 jan. 29 - feb. 9; 752 - 1000, 701
    - 1807 feb. 10 - 17; 1016 - 1194, 702
    - 1807 feb. 18 - 26; 1212 - 1399, 703
    - 1807 feb. 26 - mrt. 5; 1400 - 1599, 704
    - 1807 mrt. 5 - 10; 1600 - 1749, 705
    - 1807 mrt. 10 - 19; 1751 - 1999, 706
    - 1807 mrt. 19 - 26; 2000 - 2199, 707
    - 1807 mrt. 26 - apr. 3; 2200 - 2378, 708
    - 1807 apr. 6 - 13; 2406 - 2599, 709
    - 1807 apr. 13 - 21; 2602 - 2799, 710
    - 1807 apr. 21 - mei 1; 2800 - 3000, 711
    - 1807 mei 1 - 11; 3001 - 3199, 712
    - 1807 mei 11 - 13; 3201 - 3297, 713
    - 1807 mei 14 - 20; 3303 - 3449, 714
    - 1807 mei 21 - 29; 3452 - 3689, 715
    - 1807 juni 1 - 11; 3705 - 3949, 716
    - 1807 juli 2 - aug. 20; 3951 - 4145, 717
    - 1807 juni 22 - 30; 4151 - 4349, 718
    - 1807 juni 30 - juli 10; 4350 - 4599, 719
    - 1807 juli 10 - 20; 4600 - 4799, 720
    - 1807 juli 20 - 31; 4802 - 5099, 721
    - 1807 juli 31 - aug. 13; 5101 - 5342, 722
    - 1807 aug. 14 - 21; 5351 - 5549, 723
    - 1807 aug. 21 - sep. 3; 5550 - 5797, 724